臺灣基隆地方法院刑事判決　　　　　　　 94年度訴字第738號
公　訴　人　臺灣基隆地方法院檢察署檢察官
被　　　告　丙○○
上列被告因毒品危害防制條例案件，經檢察官提起公訴（94年度
毒偵字第2219號），被告於準備程序進行中，就被訴事實為有罪
之陳述，經告知其簡式審判程序之旨，並聽取公訴人及被告之意
見後，經本院合議庭裁定由受命法官獨任進行簡式審判程序，判
決如下：
    主      文
丙○○連續施用第一級毒品，處有期徒刑柒月。又連續施用第二
級毒品，處有期徒刑肆月。應執行有期徒刑拾月。
    事實及理由
一、本件犯罪事實、證據，除引用檢察官起訴書之記載外，並補
    充如下：
  (一)犯罪事實部分：
    被告施用毒品之時間、地點及方式，應補充為「丙○○係於
    觀察、勒戒執行完畢釋放後（民國92年11月19日釋放）5年
    內，復基於施用第一級毒品海洛因之概括犯意，自94年6月
    中旬某日時起，至同年7月21日5時許，在基隆市○○路307
    號2樓友人住處，以將海洛因摻水置入注射針筒，再施打兩
    手手掌背皮膚靜脈血管處之方式，連續施用第一級毒品海洛
    因數次（約1天施用1、2次）；復另行起意，並基於施用第
    二級毒品安非他命之概括犯意，自94年6月中旬某日時起，
    至同年7月18、19日某時止，在前揭相同處所，以將安非他
    命置入玻璃球吸食器內，再以火烤吸取其煙霧之方式，連續
    施用第二級毒品安非他命約3、4次」。
    。
  (二)證據部分：
    補引「被告於本院準備程序及審理時之自白」、「本院94年
    9月7日勘驗筆錄及勘驗照片2幀」 為證據。
二、論罪科刑之理由：
　　按海洛因及安非他命分別係毒品危害防制條例第2 條第2 項
    第1 款、第2 款所定之第一級毒品、第二級毒品，被告予以
    施用，核其所為，係犯毒品危害防制條例第10條第1 項、第
    2 項之施用第一級毒品罪及施用第二級毒品罪。其持有第一
    級毒品海洛因及第二級毒品安非他命係供施用，其持有第一
    級毒品、第二級毒品之低度行為分別為施用第一級毒品、第
    二級毒品之高度行為所吸收，不另論罪。又被告先後多次施
    用第一級毒品海洛因及第二級毒品安非他命之犯行，均時間
    緊接，犯罪構成要件相同，顯係基於概括犯意為之，為連續
    犯，應依刑法第56條之規定各論以一施用第一級毒品罪及一
    施用第二級毒品罪，並分別加重其刑。被告所犯上開二罪，
    犯意各別，罪名互異，應予分論併罰。又公訴人雖僅就被告
    於94年7月21日施用第一級毒品海洛因及94年7月21日15時50
    分採尿前96小時內之某時施用第二級毒品安非他命之犯行提
    起公訴，而未就犯罪事實欄所載其餘時點施用海洛因及安非
    他命之犯行起訴，然此部分之犯罪事實與起訴部分，有連續
    犯之裁判上一罪關係，為起訴之效力所及，本院自應併予審
    究。爰審酌被告前因施用第一級毒品案件，經本院於94年 4
    月15日判決有期徒刑6月，甫於同年5月9 日確定，竟不知戒
    除毒品惡習，於前次判決確定1 個月後即再施用毒品，顯見
    其並我自我戒斷毒品之決心及能力，惟審酌所犯施用毒品之
    犯罪係戕害自身健康之行為，於他人尚不致造成損害及被告
    犯後坦承犯行之態度等一切情狀，就其所犯上開二罪，各量
    處如主文所示之刑，並定其應執行刑，以示懲儆。
三、應適用之法條：
　　刑事訴訟法第273 條之1 第1 項、第310 條之2 、第454 條
    、第299條第1項前段，毒品危害防制條例第10條第1項、第2
    項、第23條第2項，刑法第11條前段、第56條、第51條第5款
    ，判決如主文。
四、對於本件判決如有不服，得自收受送達後10日內，向本院提
    出上訴書狀，上訴於臺灣高等法院。
本案經檢察官甲○○到庭執行職務
中　　華　　民　　國　　94　　年　　9 　　月　　15　　日
                  刑事第三庭法  官  王美婷
以上正本證明與原本無異。
對於本件判決如有不服，應於收受送達後10日內，向本院提出上
訴書狀，上訴於臺灣高等法院，並按他造當事人之人數附具繕本
。
中　　華　　民　　國　　94　　年　　9 　　月　　15　　日
                             書記官  劉珍珍
附錄所犯法條：
毒品危害防制條例第10條第1、2項
施用第一級毒品者，處 6 月以上 5 年以下有期徒刑。
施用第二級毒品者，處 3 年以下有期徒刑。
附件：
臺灣基隆地方法院檢察署檢察官起訴書
　　　　　　　　　　　　　　　　　　94年度毒偵字第2219號
　　被　　　告　丙○○　女　19歲（民國○○年○月○○日生）
　　　　　　　　　　　　籍設基隆市安樂區○○○街330巷5之
　　　　　　　　　　　　3號5樓
　　　　　　　　　　　　 （現在台灣基隆監獄基隆分監服刑）
　　　　　　　　　　　　國民身分證統一編號：Ｚ000000000號
上列被告因違反毒品危害防制條例案件，業經偵查終結，認應提
起公訴，茲敘述犯罪事實、證據並所犯法條如下：
　　　　犯罪事實
一、丙○○前因施用第1 級毒品案件，經觀察、勒戒後，認無繼
　　續施用毒品之傾向，於民國92年11月19由釋放，並由臺灣基
　　隆地方法院於92年11月27日，以92年度少調字第341 號裁定
 　 不付審理確定後，復因施用第1 級毒品案件，經臺灣基隆地
　　方法院檢察署檢察官以93年度毒偵字第2382號提起公訴，嗣
　　於94年4月15日，經臺灣基隆地方法院以94年度訴字第213號
　　判處有期徒刑6月，並於94年5月9日確定。嗣復於94年7月21
    日，在基隆市○○路307號2 樓施用第1級毒品海洛因，另於
    94年7 月21日15時50分採尿前96小時內之某時，在不詳地點
    施用第2級毒品安非他命，為警於94年7月21日，在基隆市○
    ○區○○路307號2樓緝獲，經採尿送驗，呈安非他命、甲基
    安非他命、嗎啡、可待因毒品陽性反應。
二、案經基隆市警察局第四分局報告偵辦。
　　　　證據並所犯法條
一、上揭犯罪事實業經被告丙○○自白不諱，復有台灣尖端先進
　　生技醫藥股份有限公司濫用藥物尿液檢驗報告、裁定書、起
　　訴書、刑事判決及刑案資料查註紀錄表附卷可稽，被告犯嫌
　　堪予認定。
二、核被告丙○○所為，係犯毒品危害防制條例第10條第1、2項
　　之施用第1、2級毒品罪嫌。被告所犯上開二罪，犯意各別，
　　罪名互殊，請分論併處。
三、依毒品危害防制條例第23條第2項前段、刑事訴訟法第251條
　　第1項提起公訴。
　　 此　致
臺灣基隆地方法院
中　　華　　民　　國　　94　　年　　8 　　月　　22　　日
　　　　　　　　　　　　　　　檢察官　乙　○　○
本件正本證明與原本無異
中　　華　　民　　國　　94　　年　　8 　　月　　29　　日
　　　　　　　　　　　　　　　書記官　葉　美　慧
附錄所犯法條：
毒品危害防制條例第10條
　　 施用第一級毒品者，處 6 月以上 5 年以下有期徒刑。
　　 施用第二級毒品者，處 3 年以下有期徒刑。
